【裁判字號】    92,自,269
【裁判日期】    920731
【裁判案由】    詐欺等
【裁判全文】
臺灣臺北地方法院刑事判決                          九十二年度自字第二六九號
    自  訴  人  丁○○○○品股份有限公司
    代  表  人  戊○○
    被      告  丙○○  男  四.
    選任辯護人  林淑娟律師
右列被告因詐欺等案件，經自訴人提起自訴，本院判決如左：
    主  文
丙○○無罪。
    理  由
一、自訴意旨略以：被告丙○○於九十年間在臺北縣汐止市○○○路二二六巷二二弄
    二十號乙○○○有限公司（下稱「乙○○○公司」）擔任總經理，與負責人甲○○、採購經理己○○共同意圖為自己不法所有，向自訴人丁○○○○品股份有限
    公司詐稱購買嬰兒寢具用品數批，使自訴人陷於錯誤而如數交付，得手後捲款潛
    逃，因認被告涉犯共同詐欺、背信等語。
二、按犯罪事實應依證據認定之，無證據不得推定其犯罪事實。如不能證明被告犯罪
    者，應諭知無罪之判決，刑事訴訟法第一百五十四條、第三百零一條第一項分別
    定有明文。又告訴人之告訴，係以使被告受刑事訴追為目的，是其陳述是否與事
    實相符，仍應調查其他證據以資審認，有最高法院五十二年臺上字第一三００號
    判例要旨可為參照。本件自訴案件亦應得引用前開判例要旨。次按刑事訴訟法上
    所謂認定犯罪事實之證據，係指足以認定被告確有犯罪行為之積極證據而言，該
    項證據自須適合於被告犯罪事實之認定，始得採為斷罪資料；如未能發現相當證
    據，或證據不足以證明，自不能以推測或擬制之方法，以為裁判之基礎，最高法
    院二十九年上字第三一０五號、四十年臺上字第八六號分別著有判例可佐。
三、自訴意旨認被告涉犯前開罪嫌，無非以：被告取得貨物後隱避不見，且被告之妻
    陳素蘭亦為乙○○○公司股東，並提出帳款金額總表、支票遭退票記錄、貨款請
    款單、送貨單、貨款請款單、傳真證明單、貨物送達證明簽收單、公司名片、股
    東名冊、
    意旨所指之犯行，辯稱我只是總經理，公司給我職權是與廠商接洽，確實有向他
    們買貨，也確實在大賣場銷售，負責人沒有淘空公款之前貨款都正常支付，甲○○把錢淘空後才發生這種事情，我只是總經理無法出面處理這個事情；我們買貨
    都是進大賣場銷售，大賣場付款時間比較慢，甲○○把公司尾款、存款拿走，我
    們是後來才知道等語。選任辯護人則以，一、貴族嬰童公司與乙○○○有業務往
    來，他們之前付款正常，後來他們財務吃緊才有問題，被告沒有詐欺。二、被告
    是總經理，業務、採購都是己○○負責，丙○○沒有權限做業務方面，他確實沒
    有詐欺意圖。三、乙○○○與陳素蘭有債權債務關係，貴族嬰童債務與本件被告
    沒有關係等語，以為辯護。
四、經查：（一）按自訴意旨雖提出前開證物為據，惟查並無積極證據足認被告主觀
    上確與甲○○、己○○有犯意聯絡、行為分擔，縱被告之妻陳素蘭曾有投資乙○○○公司，亦不足以證明被告主觀上必有何等共同犯意聯絡，或不法所有之意圖
    ；（二）況同案被告己○○自己身為股東，亦經自訴人之代表人戊○○於審判期
    日陳稱，我可能不會向己○○求償，他也是被害人等語（見本院九十二年六月十
    九日己○○部分審判筆錄第四頁第五行），並經本院判決己○○無罪在案，本件
    並無積證據，可以證明被告之涉案程度或行為分擔較具有乙○○○公司股東身分
    之同案被告己○○為高；（三）再按背信罪之成立要件須「為他人處理事務，意
    圖為自己或第三人不法之利益，或損害本人之利益，而為違背其任務之行為，致
    生損害於本人之財產或其他利益」，刑法第三百四十二條定有明文，自訴意旨既
    指訴被告未依照本件雙方所簽定之契約內容加以履行，且查被告亦未受自訴人之
    委託處理事務，既非為他人處理事務，亦與自訴意旨所訴背信構成要件不侔。本
    院復查無其他積極之證據，足認被告確有詐欺、背信等情事，本件不能證明被告
    有自訴人所訴之犯行，依法應諭知無罪之判決，以免冤抑。
據上論斷，應依刑事訴訟法第三百四十三條、第三百零一條第一項，判決如主文。
中      華      民      國    九十二    年      七      月    三十一    日
                                        臺灣臺北地方法院刑事第六庭
                                            法  官  黃程暉
右正本證明與原本無異。
如不服本判決，應於判決送達後十日內，向本院提出上訴狀。
                                            書記官  張華瓊
中      華      民      國    九十二    年      八      月       四     日


司法院資訊處製作；財團法人民間司法改革基金會備份。
